# 归属于少数股东部分的其他综合收益如何处理

提问人：qq85561410 时间：2022-05-21 16:43:00
母公司持有子公司90%股权，子公司因持有上市公司小部分股权，子公司所有者权益中有公允价值变动形成的其他综合收益 60 万元，后母公司购买了外部子公司的10%股权，形成全资子公司，购买后原归属于少数股东的 6 万元在合并层如何处理？假设后续期间价值没变动合并层其他综合收益应该是 60 万元吗？

回答人：chenyiwei
对于此类收购少数股权涉及子公司的其他综合收益的情况，在收购少数股权的交易日，除了按照常规做法在合并报表层面进行权益性交易的会计处理（因购买少数股权新取得的长期股权投资与按照新增持股比例计算应享有子公司自购买日或合并日开始持续计算的净资产份额之间的差额，应当调整资本公积（资本溢价或股本溢价），资本公积不足冲减的，调整留存收益）以外，还应就原归属于少数股东的子公司其他综合收益金额进行重分类调整：借：资本公积——资本溢价或股本溢价，贷：其他综合收益——其他权益工具投资公允价值变动。